Steven Cabrales Ramírez

Correo electrónico: stevencara2009@hotmail.com Cel: (57) 3167785016

LinkedIn

Bogotá, Colombia

Perfil profesional

Tester con participación en proyectos de aplicaciones web, nativas e híbridas en entornos con metodología Agile, Scrum y Kanban. Conocimiento en elaboración de Historias de Usuario en base a una Épica, experiencia en diseño de matrices de Casos de Prueba, y su ejecución manual documentada en Jira, o automatizada en plataformas como Selenium IDE. Nivel de inglés B1. Persona con capacidad en solución de conflictos, pensamiento crítico y disposición para el trabajo en equipo.

Habilidades técnicas

Ejecución de pruebas en Zephyr Squad | Análisis de requerimientos | Conocimiento en Git y GitHUB | Testing de API en Postman | Modelado de Database SQL

Educación

2023 Testing y Automatización de Pruebas

MindHUB

2021-2023 Técnico en Instalación y Reparación de Fibra Óptica

SENA

Experiencia

May 2023 - Sep 2023

Tester Junior

Bootcamp MindHUB

Proyecto de testing a la aplicación Seven: 7 minutes workout Nuestro enfoque, como equipo QA, se centró en identificar las Historias de Usuarios, además de diseñar y ejecutar los Casos de Prueba a partir del flujo principal de la aplicación. Al final, se generó un informe en Confluence y un reporte en Jira sobre los bugs detectados con su nivel de severidad para ser atendidos por el área de desarrollo y, de esta forma, haber completado los sprints en el tiempo establecido.

Mar 2020 - Nov 2023

DICO Telecomunicaciones S.A

Tecnico corporativo

Brindar soluciones técnicas de instalación de redes de fibra óptica a empresas del sector corporativo y pymes en Bogotá y alrededores. Mi enfoque se centró en identificar de manera concreta las necesidades del cliente para proporcionar informes detallados y contribuir al flujo continuo y exitoso del proceso de instalación y entrega del servicio.

Información adicional

Curso en API Testing con Postman - Udemy - Nov 2023

Curso en Fundamentos de Pruebas de Software - Platzi - Nov 2023

Curso de Introducción a la Automatización de Pruebas - Platzi - Nov 2023

Curso en Machine Learning Aplicado a Python y Data Science - Udemy - Oct 2023.

Curso en Habilidades Socio-emocionales para la Empleabilidad - ProTalento - Oct 2023

Certificate of Completion & Excellence - English4 - Oct 2023

Curso en Pensamiento Lógico: Algoritmos y Diagramas de Flujo - Platzi - Ene 2023.

Idiomas: Inglés (Nivel B1), Portugues (Básico)